【裁判字號】    92,交聲,684
【裁判日期】    920829
【裁判案由】    違反道路交通管理處罰條例聲明異議
【裁判全文】
臺灣臺北地方法院交通事件裁定                    九十二年度交聲字第六八四號
    異  議  人
    即受處分人  甲○○
右列受處分人因違反道路交通管理處罰條例案件，對於交通部公路總局屏東監理站中
華民國九十二年四月十四日所為之處分（屏監稽違駕字第八二－Ｚ00000000
號）聲明異議，本院裁定如左：
    主  文
異議駁回。
    理  由
一、按汽車行駛高速公路，應依速限標誌指示，高速公路交通管制規則第五條第一項
    前段定有明文；又汽車行駛於高速公路，而不遵管制之規定者，處汽車駕駛人新
    台幣（以下同）三千元以上六千元以下罰鍰，道路交通管理處罰條例第三十三條
    第一項定有明文，而汽車駕駛人駕駛汽車違反道路交通管理處罰條例第三十三條
    規定者，除應依該條所規定之罰鍰處罰外，並予記違規點數一點，道路交通管理
    處罰條例第六十三條第一項第一款亦定有明文。
二、本件受處分人即異議人甲○○於民國九十一年十月十八日下午一時三十四分，駕
    駛所有車號五Ｅ－○五二六號自用小客車，行經國道三號高速公路南向一○五公
    里處，該處路段速限為時速一百公里，竟以時速一百三十三公里之速度超速行駛
    ，而為舉發單位內政部警政署國道公路警察局第六警察隊員警林順興、林祺煥以
    雷射測速槍測得超速，指揮受處分人停車接受稽查，當場製單舉發，嗣受處分人
    於舉發通知單上所載之應到案日期前向原處分機關交通部公路總局屏東監理站陳
    述不服舉發，經原處分機關函請舉發單位調查結果，仍認受處分人有前開違規行
    為，原處分機關乃依道路交通管理處罰條例第三十三條第一項、第六十三條第一
    項第一款之規定，裁處受處分人罰鍰新台幣（下同）三千元三百，並記違規點數
    一點。
三、訊據受處分人甲○○矢口否認上開違規行為，辯稱：我的車速只有時速一百公里
    左右，並未超速云云。惟查，受處分人上開違規行為，業據證人林祺煥到庭結證
    「（你們如何舉發？）用雷射測速槍，以單點、單目標、直線測速，當測到五Ｅ
    －○五二六號時，發現她超速。我們人站在外面，用指揮棒欄她下來，她就靠邊
    停車」、「（有無可能你們偵測錯誤，是其他的來車？）不可能，因為測速槍的
    測速點非常小，而且不受旁邊其他車輛的影響」、「（你們用指揮棒攔停的時候
    ，駕駛人如何知道你們是要他停車？）因為當時沒有其他車輛，只有受處分人的
    車」等語綦詳，核與內政部警政署國道公路警察局第六警察隊書函所載「雷射槍
    測速器係利用紅外線單點測速，不受其他車輛干擾」等情相符，衡以受處分人亦
    供稱當時確有遭員警攔下告以超速之事實，所辨並未超速云云，自係卸責之詞，
    不足採信。事證明確，受處分人之違規行為堪以認定。
四、綜上所述，受處分人確有在前揭時、地行駛於高速公路不遵管制之規定，未依速
    限標誌指示而超速行駛之違規行為，從而原處分機關依據道路交通管理處罰條例
    第三十三條第一項、第六十三條第一項第一款之規定，裁處異議人罰鍰三千元並
    記違規點數一點，核無違誤，受處分人之異議為無理由，應予駁回。
據上論斷，應依道路交通案件處理辦法第十九條，裁定如主文。
中      華      民      國      九十二    年      八   月      二十九   日
                                      臺灣臺北地方法院刑事第四庭
                                                法  官    楊代華
右正本證明與原本無異。
如不服本裁定，應於裁定送達後五日內向本院提出抗告狀。
                                                書記官    廖純瑜
中      華      民      國      九十二    年      八   月      二十九   日


司法院資訊處製作；財團法人民間司法改革基金會備份。
